Lorena Fajardo Díaz

Ingeniera Ambiental



lorenafd96@gmail.com lorena.fajardo@udea.edu.co 314 827 74 35



Calle 51 #64b – 21 Medellín - Antioquia



Perfil Profesional

Ingeniera ambiental, con experiencia en procesos de implementación, revisión y actualización de Planes de Gestión Integral de Residuos Sólidos (PGIRS). Con diplomado en Habilidades en programación con énfasis en aplicaciones Web - Misión TIC 2021, programa liderado por el gobierno, mediante el cual alcance conocimientos en distintos lenguajes de programación y elementos fundamentales de la programación.

Durante la práctica profesional como ingeniera ambiental también desempeñe actividades como, redacción de informes, apoyo en la revisión y formulación de proyectos, representación ante las autoridades ambientales competentes. Asimismo, fortalecí mis habilidades de trabajo en equipo, comunicación asertiva, liderazgo, cooperación, resiliencia, empatía y resolución de conflictos.

Formación

Pregrado: Ingeniería Ambiental (2021)

Universidad de Antioquia

Diplomado: Habilidades en programación con énfasis en aplicaciones Web -Misión TIC 2022 (2021)

Universidad de Caldas

Diplomado: Levantamiento de Información y Georreferenciación (2019)

Corporación Unificada Nacional de Educación Superior CUN y COLNODO

Experiencia laboral

Septiembre 2020 – Marzo 2021 Sibundoy, Putumayo

ALCALDÍA MUNICIPAL DE SIBUNDOY

Práctica profesional

Desarrollo de actividades relacionadas con los programas y proyectos para la implementación del plan de gestión integral de residuos sólidos -PGIRS del municipio de Sibundoy.

Junio 2021 – Diciembre 2021 Remoto

CLEAR MINDS

Apoyo en desarrollo web

Apoyo en la gestión del desarrollo de aplicaciones Java/Java EE y la experiencia en el ciclo de vida completo del desarrollo de software, desde el concepto y el diseño hasta las pruebas

Abril 2019 – Agosto 2019

Remoto

REMOTASK

Freelance

Desarrollo de tareas de anotación 2D Y 3D

Marzo 2018 - Julio 2018

Remoto

Academia Plus

Freelance

Prestación de asesoría a estudiantes universitarios

Habilidades

- Conocimientos básicos en programación:
 - ✓ Java
- ✓ GitHub
- ✓ HTML
- ✓ Programación
- ✓ CSS
- Orientada a Objetos
- ✓ Python
- Software:
 - ✓ Microsoft Office
 - ✓ ArcGIS

Idiomas

Español: Nativo

Inglés:

Nivel B1 (Certificado)

Referencias Laborales

ALEXANDER LUNA CARLOSAMA

Zootecnista

Secretario de Medio Ambiente y Desarrollo Agropecuario

Alcaldía Municipal de Sibundoy

Carrera 15# 12-42 Sibundoy, Putumayo +57 320 467 66 23 alexlunac@gmail.com

ANA MARIA TERAN CUELLAR

Ingeniera Ambiental

Directora Territorial Hevéxicos

CORANTIOQUIA

Carrera 8 # 10-97 Santa Fe de Antioquia, Antioquia

+57 311 678 45 36

anamariateran 66@gmail.com

LINA CLAUDIA GIRALDO BUITRAGO

Ingeniera Sanitaria

Coordinadora de Investigación

Universidad de Antioquia

Carrera 37# 10-08 Medellín, Antioquia +57 321 764 78 99

linaclaudiagiraldo@udea.edu.com

Referencias Personales

SEBASTIAN ESCOBAR CICERI

Ingeniero Industrial

Coordinador Operativo

Manpower Group

Carrera 10 # 03-63 Cali, Valle del Cauca +57 320 000 14 33

sebasescobarciceri6@gmail.com

TOMAS VARGAS MONTES

Ingeniero Ambiental

Asesor Soporte Técnico

 $\\ \top eleperformance$

Carrera 49 # 48-23 Medellín, Antioquia +57 321 678 65 00 tomvargas1990@gmail.com

CAROLINA FAJARDO DÍAZ

Ingeniera Industrial

Analista e Commerce

Renault SOFASA

Calle 51 # 64 -21 Medellín, Antioquia +57 310 503 10 79 carolinafajdi@gmail.com